【裁判字號】    95,裁,2192
【裁判日期】    950928
【裁判案由】    商業登記法
【裁判全文】
最  高  行  政  法  院  裁  定
                                     95年度裁字第02192號
上  訴  人  乙○○
被 上訴 人  臺北縣政府
代  表  人  甲○○
上列當事人間因商業登記法事件，上訴人不服中華民國95年6月
15日臺北高等行政法院95年度簡字第189號判決，提起上訴。本
院裁定如下：
    主  文
上訴駁回。
上訴審訴訟費用由上訴人負擔。
    理  由
一、按對於適用簡易程序之裁判提起上訴或抗告，須經本院許可
    ，且該許可以訴訟事件所涉及之法律見解具有原則性者為限
    ，行政訴訟法第235條定有明文。所謂具有原則性，係指該
    事件所涉及之法律見解，有統一法律解釋之必要者而言。
二、上訴人上訴意旨略謂：上訴人為了生活餬口，借了幾萬元之
    後，租伴唱機開了小吃店，辛苦經營。雖然未經核准登記違
    反商業登記法，然該法罰則有輕有重，被上訴人未站在百姓
    立場，裁以最高之罰鍰，顯有失當，爰請求廢棄原判決，並
    酌裁較輕之罰鍰。
三、原判決以：上訴人未經核准設立登記，擅自於臺北縣三重市
    ○○街244號1樓，經營視聽歌唱業務（市招為「歡樂卡拉OK
    」），嗣於民國（下同）88年3月17日為被上訴人所屬聯合
    查報小組查獲，經被上訴人於88年3月26日以88北府建五字
    第114954號函，以上訴人違反商業登記法（78年10月23日修
    訂公佈，下同）第3條規定，依同法第32條第1項前段之規定
    命其停止營業，並處罰鍰1萬5千銀元，折合新臺幣4萬5千元
    ，惟上訴人仍未停止營業，再遭被上訴人所屬聯合查報小組
    於88年7月22日稽查查獲，被上訴人乃以88年9月8日88北府
    建五字第343836號函，依同法第32條第1項後段之規定，裁
    處上訴人罰鍰2萬銀元，折合新臺幣6萬元（下稱原處分），
    此為兩造所不爭執，且有臺北縣政府聯合查報小組稽查違規
    商業活動現場紀錄表、臺北縣政府對視聽歌唱等8種行業、
    電子遊戲場業及資訊休閒業管理管制卡、88年3月26日88北
    府建五字第114954號函（暨送達回證）、88年9月8日88北府
    建五字第343836號函、94年7月25日北府建商字第094053845
    4號函等件附訴願卷可稽，堪信為真實。從而，上訴人於88
    年間未經核准設立登記，擅自經營視聽歌唱業務，經被上訴
    人以88年3月26日88北府建五字第114954號函，裁處罰鍰1萬
    5千銀元，並命其停止營業後，拒不停業，再經被上訴人所
    屬聯合查報小組於88年7月22日查獲，則原處分衡量上開違
    章情節，處罰鍰2萬銀元，於法並無違誤。上訴人空言伊因
    生意失敗尋思謀生之道，不知此舉違法，伊年高、體弱多病
    ，幾無經濟能力云云，圖免違章裁罰，核無可採。又行政罰
    法第27條雖有行政罰裁處權因3年期間經過而消滅之規定，
    惟該法於95年2月5日始施行，而該法施行前，有關違反行政
    法上義務之行為應受處罰者，行政罰裁處權之行使，本無時
    效限制，且本件原處分早於行政罰法施行前即已作成，本件
    行政罰裁處權既經被上訴人行使，即無該法有關裁處權時效
    完成之適用，是原處分作成至今縱已逾6年，亦無解於上訴
    人違章事責，併此敘明。綜上所述，原處分於法並無違誤，
    訴願決定遞予維持，亦無不合等情，均已詳予論述，維持原
    處分及訴願決定，而駁回上訴人在原審之訴，其所適用之法
    規與該案應適用之現行法規並無違背，與解釋判例，亦無牴
    觸，並無所謂原判決有違背法令之情形。本件上訴人所主張
    之前揭理由，並無統一法律解釋之必要性；而上訴人仍據之
    ，對於適用簡易程序之原判決提起上訴，揆諸前揭規定及說
    明，顯無所涉及之法律見解，具有原則上之重要情事，其所
    提起上訴，不合首揭規定，不應許可，其上訴難謂合法，應
    予駁回。
四、依行政訴訟法第249條第1項前段、第104條、民事訴訟法第
    95條、第78條，裁定如主文。
中    華    民    國    95    年    9     月    28    日
                  第一庭審判長法  官  葉  振  權
                              法  官  吳  明  鴻
                              法  官  劉  鑫  楨
                              法  官  梁  松  雄
                              法  官  劉  介  中
以  上  正  本  證  明  與  原  本  無  異
中    華    民    國    95    年    9     月    29    日
                              書記官  吳  玫  瑩


司法院資訊處製作；財團法人民間司法改革基金會備份。
